臺灣士林地方法院行政訴訟判決　
110年度交字第344號
原      告  沈海蒂  
被      告  臺北市交通事件裁決所

代  表  人  蘇福智  
上列當事人間交通裁決事件，原告不服被告中華民國110年11月1
1日北市裁罰字第22-AQ0000000號裁決，提起行政訴訟，本院判
決如下：
    主  文
原告之訴駁回。
訴訟費用新臺幣參佰元由原告負擔。
    事實及理由
壹、程序事項：
　　本件原告因不服被告於民國110年11月11日以北市裁罰字第2
    2-AQ0000000號違反道路交通管理事件裁決書（下稱原處分
    ），裁處其罰鍰新臺幣（下同）300元，提起行政訴訟，依
    行政訴訟法第237條之1規定，應適用交通裁決事件訴訟程序
    ，本院並依同法第237條之7規定，爰不經言詞辯論，逕為判
    決。
貳、實體事項：
一、爭訟概要：
　　臺北市政府警察局中正第二分局（下稱舉發機關）思源街派
    出所員警查證後，認民眾於110年10月3日檢具違規證據資料
    檢舉，原告駕駛其所有車牌號碼000-0000號自用小客車（下
    稱系爭汽車），於110年9月27日15時54分許，在臺北市○○區
    ○○○路○段00號時，有「在設有禁止臨時停車標線處所臨時停
    車」之違規事實屬實，而於110年10月12日填製臺北市政府
    警察局北市警交字第AQ0000000號舉發違反道路交通管理事
    件通知單（下稱舉發通知單）予以舉發車主即原告，並記載
    應到案日期為110年11月26日前（嗣更新為110年12月3日前
    ，見本院卷第70頁）。原告於110年10月20日向被告陳述意
    見，經舉發機關查復違規事實屬實，原告遂於110年11月11
    日向被告申請開立裁決書，被告乃於同日作成原處分，依道
    路交通管理處罰條例第55條第1項第3款規定，裁處其罰鍰30
    0元。原告不服，遂提起本件行政訴訟。
二、原告起訴主張：
　㈠原告於前揭時、地，駕駛系爭汽車，因車載系統出現警訊，
    遂暫時停靠路邊處置，依道路交通安全規則第112條第4項，
    對汽車故障處置之規範，路邊即為較佳之無礙交通處。系爭
    汽車依規定將後車廂打開豎立車輛故障標誌（見附件一），
    遵循道路交通安全規則，毋庸置疑，然被告應考量行車之特
    殊狀況，依據被告函復所述理由，「車輛後方未擺放其他明
    顯警告設施」，與事實不符，由被告所提供之民眾檢舉影像
    可明顯看出原告已將後車廂蓋打開，且後車廂蓋內側有清楚
    之故障三角符號標誌，道路交通安全規則第112條第4項亦規
    定「車前適當位置得視需要設置」。綜上所述，被告據檢舉
    人提供用後置行車紀錄器錄製前後2秒之錄像，作為裁罰之
    事實，對任由檢舉人恣意妄為，擾亂社會秩序之作為不仔細
    分辨，草率認定，完全不符政府賦予警察之權利與工作，實
    難令人信服，更無益於政府立法寓教之本意，令人遺憾等語
    。
　㈡並聲明：原處分撤銷。
三、被告答辯略以：
　㈠卷查本案經舉發機關就違規事實查復，系爭汽車於前揭時、
    地，因在劃有紅線路段臨時停車遭民眾行車紀錄器錄影檢舉
    ，舉發機關據以逕行舉發。依據道路交通標誌標線號誌設置
    規則第169條規定，紅線禁止臨時停車時間為全日24小時，
    經再次檢視民眾檢舉影像，系爭汽車靜止停放於禁止臨時停
    車標線（紅線）上，已屬違規臨時停車行為，系爭汽車後方
    未擺放其他明顯警告設施，原告又未能提出具體證據證明係
    因故障而導致違停事實，舉發機關尚查無證據可資證明上開
    情事。又原告所述「依規定將後車箱打開豎立車輛故障標誌
    」一節，查道路交通標誌標線號誌設置規則第138條第2項就
    故障標誌定有明文。而原告起訴狀所附後車箱照片，其標誌
    不符合上開規定，應非車輛故障標誌，並予敘明。
　㈡並聲明：原告之訴駁回。
四、本院之判斷：
　㈠按「汽車駕駛人，臨時停車有下列情形之一者，處新臺幣三
    百元以上六百元以下罰鍰：…三、在設有禁止臨時停車標誌
    、標線處所臨時停車。…」，道路交通管理處罰條例第55條
    第1項第3款定有明文。又按「汽車臨時停車時，應依下列規
    定：…三、設有禁止臨時停車標誌、標線處所不得臨時停車
    。…」，道路交通安全規則第111條第1項第3款定有明文。再
    按「標線依其型態原則上分類如下：一、線條以實線或虛線
    標繪於路面或緣石上，用以管制交通者，原則上區分如下：
    …㈤紅實線設於路側，用以禁止臨時停車。…」、「（第1項）
    禁止臨時停車線，用以指示禁止臨時停車路段，以劃設於道
    路緣石正面或頂面為原則，無緣石之道路得標繪於路面上，
    距路面邊緣以三○公分為度。（第2項）本標線為紅色實線，
    線寬除設於緣石，正面者以緣石高度為準外，其餘皆為一○
    公分。（第3項）本標線得加繪紅色『禁止臨時停車』標字，
    三○公分正方，每字間隔三○公分，沿本標線每隔二○公尺至
    五○公尺橫寫一組。（第4項）本標線禁止時間為全日廿四小
    時，如有縮短之必要時，應以標誌及附牌標示之。」，道路
    交通標誌標線號誌設置規則第149條第1項第1款第5目、第16
    9條定有明文。另按「對於違反本條例之行為者，民眾得敘
    明違規事實或檢具違規證據資料，向公路主管或警察機關檢
    舉，經查證屬實者，應即舉發。但行為終了日起逾七日之檢
    舉，不予舉發。」，道路交通管理處罰條例第7條之1定有明
    文。
　㈡經查，原告駕駛系爭汽車，於上揭時、地，有「在設有禁止
    臨時停車標線處所臨時停車」事實等情，有舉發通知單、採
    證照片、舉發機關110年10月26日北市警中正二分交字第110
    3025105號函、採證照片、汽車車籍查詢資料、舉發機關111
    年1月12日北市警中正二分交字第1113005598號函暨所附檢
    舉明細（本件違規時間110年9月27日，檢舉日期為110年10
    月3日，合於道路交通管理處罰條例第7條之1之規定）、採
    證照片等件附卷可稽（見本院卷第46-50、60-61、64-66、7
    8、92-96頁），並經本院勘驗採證影像（檔案名稱：①AQ000
    0000.MP4、②000000000000000000000.MP4），有勘驗報告存
    卷供參（見本院卷第98-114頁），堪認屬實。
　㈢原告雖主張：因車載系統出現警訊，遂暫時停靠路邊處置，
    並依規定將後車廂打開豎立車輛故障標誌，遵循道路交通安
    全規則，道路交通安全規則第112條第4項亦規定「車前適當
    位置得視需要設置」等語。①按「汽車發生故障不能行駛，
    應即設法移置於無礙交通之處，在未移置前或移置後均應依
    下列規定豎立車輛故障標誌，車輛駛離現場時，應即拆除：
    一、在行車時速四十公里以下之路段，應豎立於車身後方五
    公尺至三十公尺之路面上，車前適當位置得視需要設置。二
    、在行車時速逾四十公里之路段，應豎立於車身後方三十公
    尺至一百公尺之路面上，車前適當位置得視需要設置。三、
    交通擁擠之路段，應懸掛於車身之後部，車前適當位置得視
    需要設置。」，道路交通安全規則第112條第4項定有明文。
    且按「（第1項）車輛故障標誌，用以指示前有故障車輛，
    促使車輛駕駛人注意減速避讓。（第2項）本標誌為紅色中
    空之正等邊三角形，以鋁質或其他適當材料製作，具反光性
    能，反光體為紅色，須在夜間距離二百公尺處可用目力辨認
    清楚。邊框為白色或銀色，採用摺疊式或整體式製作之。（
    第3項）本標誌尺寸、樣式得依中華民國國家標準CNS4982之
    規定。（第4項）本標誌依下列規定設置，事後應即拆除：
    一、行車時速在四十公里以下之路段，樹立於車身後方五公
    尺至三十公尺之路面上。二、行車時速超過四十公里之路段
    ，樹立於車身後方三十公尺至一百公尺之路面上。三、交通
    擁擠之路段得懸掛於車身之後部。四、車前適當位置得視需
    要設置。（第5項）本標誌樹立於地面時，應加裝支撐，其
    底邊距離地面不得少於六公分，且須設置穩當。」，道路交
    通標誌標線號誌設置規則第138條亦有明文。可見車輛故障
    時，應依上開規定於車輛後方一定距離之路面上豎立車輛故
    障標誌，於交通擁擠之路段，則應懸掛於車身之後部，該標
    誌為紅色中空之正等邊三角形，以鋁質或其他適當材料製作
    ，具反光性能，反光體為紅色，須在夜間距離二百公尺處可
    用目力辨認清楚，邊框為白色或銀色，採用摺疊式或整體式
    製作之。經查，原告主張：其後車廂打開豎立車輛故障標誌
    等語，並提出照片為證（見本院卷第14-15、54頁），然依
    原告所提照片，其所指標誌為系爭汽車後行李箱上方紅色三
    角形，並非中空，且為附著於車上之燈號，無從放置於路面
    上，依其大小，亦難認在夜間距離二百公尺處可用目力辨認
    清楚，顯與上開規定未合，據此，原告並未依規定豎立車輛
    故障標誌，原告所述因車載系統出現警訊暫時將系爭汽車停
    靠路邊，難認可採。②此外，原告就其主張當日因系爭汽車
    車載系統出現警訊始於該處臨時停車一節，並未舉證以實其
    說，原告此部分之主張，無從採憑。③綜上，原告之主張並
    非可採，舉發機關員警依道路交通管理處罰條例第55條第1
    項第3款之規定製單舉發，自屬有據。
五、綜上所述，原告駕駛系爭汽車，於上開時、地，確有「在設
    有禁止臨時停車標線處所臨時停車」之違規事實，舉發機關
    據以製單舉發，被告並依道路交通管理處罰條例第55條第1
    項第3款、違反道路交通管理事件統一裁罰基準及處理細則
    及違反道路交通管理事件統一裁罰基準表之規定，以原處分
    裁處原告300元，核無違誤。是原告訴請撤銷原處分，為無
    理由，應予駁回。
六、本件判決基礎已臻明確，兩造其餘之攻擊防禦方法經本院斟
    酌後，核與判決不生影響，無一一論述之必要，併予敘明。
七、本件第一審裁判費為300元，應由原告負擔，爰確定第一審
    訴訟費用額如主文第2項所示。
八、據上論結，本件原告之訴為無理由，依行政訴訟法第237條
    之7、第237條之8第1項、第98條第1項前段，判決如主文。
中　　華　　民　　國　　111 　年　　2 　　月　　14　　日
　　　　　　　　　行政訴訟庭　法　官　林宜靜
以上為正本係照原本作成。
如不服本判決，應於判決送達後20日內，向本院提出上訴狀並表
明上訴理由（原判決所違背之法令及其具體內容或依訴訟資料可
認為原判決有違背法令之具體事實），其未載明上訴理由者，應
於提出上訴後20日內向本院補提理由書（上訴狀及上訴理由書均
須按他造人數附繕本，如未按期補提上訴理由書，則逕予駁回上
訴），並應繳納上訴裁判費新臺幣750元。
中　　華　　民　　國　　111 　年　　2 　　月　　14　　日
                              書記官  廖引鳳